---
title: "Análisis Estratificado de Consumo de Carne"
author: Nestor Torrech (801-17-4120) | Miguel Torres (801-19-8755) | Daniela Vicente
  (801-17-7932)
date: "5/24/2022"
output:
  html_document: default
  pdf_document: default
  word_document: default
---



```{r setup, include=FALSE}
knitr::opts_chunk$set(echo = TRUE)
```

\newpage


# Resumen

En este estudio se busca analizar la correlacion que tiene el consumo de cuatro tipos de carne con emisiones de CO2, PIB, y con Pobreza extrema. Para esto se consiguio una base de dato que recopila informacion de consumo de cuatro tipos de carne. Esta base de datos luego se muestreo utilizando el metodo estratificado en donde cada estrato era una de las carnes. Despues esto se unio a otras tablas con las variables de CO2, PIB y Pobreza extrema que se mencionaron anteriormente. En conclusion, los resultados esperados probaron ser parcialmente correctos.

Las carnes tuvieron alta correlacion con emisiones de CO2 anuales. Sin embargo, con emisiones per capita, solo dos de las carnes probaron tener buena correlacion con esta variable. En el caso de PIB, el estudio probo inconcluso debido a la alta cantidad de valores que tuvieron que ser imputados. Finalmente, con la pobreza extrema, se encontro que dos tipos de carne tenian una correlacion leve y negativa con la pobreza extrema.


# Introducion
El consumo de carne y el producto interno bruto (PIB) tienen un vínculo; cuando un país crece y su PIB aumenta, las personas pueden permitirse comprar más productos cárnicos.
Como resultado, el consumo de carne está fuertemente influenciado por el crecimiento económico. La carne, que tradicionalmente es una fuente más cara de calorías y proteínas, se vuelve más asequible a medida que aumentan los ingresos. Por consiguiente, el consumo de carne aumenta cuando un país crece y su producto interno bruto aumenta porque las personas pueden permitirse comprar más productos cárnicos. No obstante, cuando los consumidores se vuelven conscientes de cómo comer carne puede afectar negativamente su salud y el medio ambiente, los niveles de consumo de carne comienzan a estancarse y luego caen después de que el PIB alcanza un nivel particular. Existe un vínculo entre el PIB real per cápita y el consumo de carne per cápita; debido a que cuanto más bajo es el nivel de ingresos de un país, menos carne consume, y cuanto más alto es el nivel de ingresos, más carne consume. (Nozaki, 2016) Por lo que, el consumo de carne per cápita aumenta junto con el crecimiento del PIB real per cápita. Esto podría deberse a que, a diferencia de otros alimentos básicos, la carne no es un producto esencial y su consumo se ve fácilmente afectado por el nivel de ingresos. El consumo de carne, por otro lado, tiene un impacto pernicioso para el medio ambiente ya que, contribuye a la liberación de gases de efecto invernadero como el metano y el CO2, entre otros. Por lo tanto, estos gases coadyuva al calentamiento global y al cambio climático. A continuación, se presenta un estudio sobre la posibles relaciones entre el consumo de diversos tipos de carne con el producto interno bruto y/o la emisión de dióxido de carbono. Por consiguiente, se definió como hipótesis para propósitos de esta investigación la siguiente: el consumo de carnes cuentan con correlaciones altas positivas con emisiones de Co2 y con crecimiento económico, y  en el caso de pobreza extrema, el consumo de carnes tendrá una correlación negativa. 


# Revision Literaria
El consumo de carne se ha desplazado hacia las aves. Esto refleja el precio más barato del pollo en comparación con otras carnes en los países en desarrollo de bajos ingresos, mientras que demuestra una mayor preferencia por las carnes blancas en los países de altos ingresos, que son más fáciles de cocinar y se consideran una opción alimenticia más saludable. En 2030, se prevé que la carne de ave representa el 41% del total de proteínas derivadas de fuentes cárnicas en todo el mundo, 2 puntos porcentuales más que en el período de referencia. Otros productos cárnicos tienen participaciones mundiales más pequeñas: carne de res (20%), carne de cerdo (34%) y carne de ovina (5%) (OECD-FAO Agricultural Outlook, 2021).
 
De acuerdo con un estudio exploratorio y mixto Impacto de la renta y la privación social en el consumo de carne en México, entre 2007 y 2016 el consumo per cápita de carne bovina en México disminuyó 2.1 por ciento anual, de 18 a 14.8 kg. Mientras tanto, el consumo per cápita de pollo y cerdo muestra un patrón diferente, creciendo a una tasa anual de 2 y 3.3%, respectivamente, en el mismo período (Sanabria et.al., 2018). El objetivo de este estudio, sin embargo, fue observar los efectos de la privación económica y social en el consumo de carne. Luego de completar un cuestionario y calcular una muestra de 429 consumidores, los consumidores fueron clasificados en uno de cuatro grupos económicos (pobreza multidimensional moderada o extrema, vulnerable por carencia social, vulnerable por ingreso y no multidimensional pobre y no vulnerable). También, se identificaron tres agrupaciones económicas: consumo de carne de res, consumo de carne de cerdo y consumo de carne de pollo. Los resultados de las pruebas T y F revelan que la variación en el consumo de carne de res, cerdo y pollo depende del ingreso obtenido por las tres categorías económicas estudiadas y la cantidad de carencias sociales que enfrenta cada uno de ellos. La variación en el consumo de carne se da principalmente entre el grupo de consumidores vulnerables por carencia social y los consumidores del grupo de pobres multidimensionales extremos; es decir, la variación en el consumo de carne se da entre los menos pobres y los más pobres del grupo de consumidores encuestados. Esto demuestra que los hogares consumidores consumen más carne de pollo porque es la más barata. La carne de res se consume en segundo lugar porque su precio ha subido, lo que la convierte en un bien de difícil acceso. El cerdo es la carne menos popular, debido a su alto costo y la percepción entre los consumidores de que es la menos saludable de las tres. Puede afirmarse que el crecimiento del precio general de la carne de res en el mercado ha impactado a la población mexicana. Además, las amas de casa optan por la carne de pollo porque es la carne más fácilmente disponible y adaptable.

Por otra parte, según un estudio realizado por Bereznicka y Pawlonka (2018), investigaron y analizaron la asociación entre el consumo de carne y los ingresos. Por lo que definieron dos hipótesis. La primera hipótesis fue que entre los encuestados polacos, el consumo de carne y productos cárnicos aumentó junto con el ingreso familiar por miembro. La segunda hipótesis fue que entre los encuestados austriacos, el consumo de carne y productos cárnicos aumentó junto con el ingreso familiar por miembro. La categoría más pobre de consumidores austriacos tiene un ingreso de alrededor de EUR 316 por miembro del hogar, según la investigación. Mientras que el valor de ingreso más bajo por miembro del hogar para clientes polacos es de alrededor de EUR 160. De acuerdo con la hipótesis proporcionada por H1, el consumo de carne y productos cárnicos aumenta a la par que aumenta el ingreso familiar por miembro. Sin embargo, a medida que aumentan los ingresos, también lo hace el consumo, lo que da como resultado un crecimiento inferior al proporcional en el consumo de carne y productos animales. Para los consumidores austriacos, sin embargo, se descubrió que, de acuerdo con la hipótesis H2, un aumento en el ingreso familiar va acompañado de un aumento en el consumo de carne y productos cárnicos, pero solo cuando el ingreso familiar no supera el 170% del ingreso promedio por persona. miembro del hogar en Austria (Bereznicka & Pawlonka, 2018). Más aún, según este estudio los ingresos son un factor significativo del consumo de carne y productos cárnicos en las economías emergentes. La carne, por otro lado, se considera un bien ordinario, lo que tiene como consecuencia una disminución de la utilidad marginal.

Según Masuda y Goldsmith (2010), el crecimiento del ingreso per cápita de China, así como el crecimiento de la población y la urbanización respaldan el aumento del consumo de carne per cápita y en total. Se empleó un modelo vectorial de corrección de errores para estimar las ecuaciones de cointegración o las elasticidades ingreso a largo plazo. Donde proporcionaron las elasticidades de ingreso estimadas y el ingreso per cápita para China, las cantidades de consumo de carne de China se proyectan utilizando una forma recursiva para 2030. Los resultados mostraron que, con respecto al aumento de ingresos, el consumo de carne de cerdo es inelástico, carne de cordero y cabra y carne de ave tienen una elasticidad unitaria, mientras que el consumo de carne bovina es elástico. Además, como el PIB crece anualmente al 4.9 % en 2010-20 y al 2.8 % en 2020 hasta 2030, el consumo total de carne aumenta al 3.2 % y al 2.0 %, respectivamente, y alcanza los 136 mil. toneladas métricas en 2030. Además, con un crecimiento anual del PIB del 4.9 % de 2010 a 2020 y del 2.8 % de 2020 a 2030, el consumo total de carne aumenta un 3.2 % y un 2 %, respectivamente, alcanzando los 136 millones de toneladas métricas en 2030 (Masuda & Goldsmith, 2010).

Por otra parte, de acuerdo con otro artículo donde la hipótesis era que el cambio en el PIB per cápita estaba asociado con cambios en el consumo de diferentes tipos de carne, se construyó un modelo de regresión lineal de cambios en el PIB per cápita en el tiempo (años) para cada país. Luego, se determinó la asociación entre el cambio en el PIB per cápita y el cambio en el consumo de carne per cápita utilizando modelos de regresión lineal. Dicho esto, se observó una tendencia lineal decreciente en la carne de res como proporción del consumo total de carne en la mayoría de los países estudiados (23 de 35). En contraste con la contribución proporcional decreciente de la carne de res y cerdo al consumo mundial total de carne, la contribución de las aves de corral aumentó del 33% al 43.4% entre 2000 y 2019. Por otro lado, se observó una reducción en la contribución de la carne de ovino al consumo mundial. consumo total de carne donde para el año 2000 el aporte del ovino fue del 5.6% en el 2000 y en el 2019 que fue del 5.1% (Whitton et.al., 2021). El aumento del PIB se asoció con cambios en el consumo total de carne en muchos países, pero no en ciertos países de ingresos altos. Estas tendencias probablemente reflejan el apetito del consumidor y la industrialización tecnológica histórica. El PIB más alto entre los países del Grupo 1, en los que el consumo de carne se relaciona positivamente con el cambio en el PIB, fue Japón con $40,247. Esto sugiere que con un PIB per cápita superior a los $40,000, el crecimiento del PIB ya no es un motor del crecimiento del consumo de carne (Whitton et.al., 2021).

Un estudio que analizó cómo el consumo de carne afecta las emisiones de gases de efecto invernadero al tiempo que tiene en cuenta el crecimiento económico y el uso de energía. Los hallazgos empíricos muestran que todos los tipos de consumo de carne aumentan las emisiones de gases de efecto invernadero a largo plazo. Sin embargo, la relación entre el consumo de carne y las emisiones de gases de efecto invernadero parece no ser lineal. Las pruebas para una conexión en forma de U muestran claramente que las emisiones de metano y óxido nitroso del aumento del consumo de carne en los Estados Unidos se pueden reducir con la formulación de políticas adecuadas y la implementación de tecnología relevante. Cabe mencionar, que el consumo de carne de res resultó tener un mayor impacto adverso en el medio ambiente, ya que libera una mayor cantidad de emisión de dióxido de carbono que los otros tipos de carne (Shafiulla et.al. 2021). El crecimiento económico está impulsado por el consumo total de carne y el consumo de carne de res. Esto indica que cuando aumenta el consumo total de carne y el consumo de carne de res per cápita, también lo hace el PIB real per cápita (Shafiullah et.al., 2021).



\newpage

# Metodologia

Primeramente, conseguimos los datos de consumo de carne que se estará analizando.

```{r}
library(tidyverse)
library(ggplot2)
library(latexpdf)
dat_meat <- 
read_csv("C:\\Users\\nesto\\Documents\\School\\ESTA 5502\\Project Meat Temp\\meat_consumption_worldwide.csv")
head(dat_meat)
tail(dat_meat)
```

Como podemos ver, nuestros datos están compuesto por una serie de tiempo que sigue la tasa de consumo de carne de varios países desde 1990 a 2026. Sin embargo, hay unos cambios que tenemos que hacer. 

1. Tenemos que redondear los datos de Value
2. Queremos que todos los países en el análisis tengan datos de 1990 a 2018, lo cual compone los datos históricos de esta tabla
3. En MEASURE, existen dos tipos (KG_CAP y THND_TONNE). Para propósitos de estandardización, nos quedaremos con solamente una de estas medidas. Durante el transcurso de esta fase exploratoria, determinaremos cual queremos



## Limpieza 

```{r}
clean_meat <- dat_meat %>% 
      mutate(Value = round(Value,2)) %>%
      group_by(LOCATION, SUBJECT) %>%                                    
      filter(TIME %in% 1990:2018, TIME != is.na(TIME), LOCATION != "BRICS", 
      LOCATION != "EU28", LOCATION != "OECD" , LOCATION != "WLD", LOCATION != "SSA")  %>%
     arrange(LOCATION)                                                 
list("Observaciones" = dim(clean_meat)[1])
```

### Explicacion

Utilizando la funciones de Tidyverse, pudimos resolver los primeros dos asuntos que teníamos con la tabla. Ahora solo tenemos observaciones que occurrieron entre 1990 a 2018 y también redondeamos los datos de la tasa de consumo. Esto nos deja con 9,686 observaciones al momento.

Se debe notar que también se eliminaron de 'LOCATION' lo que son las clasificaciones BRICS, EU28, OECD, WLD y SSA ya que dichas clasificaciones se componen de multiples países


## KG_CAP o THND_TONNE?

Si se acuerdan, al principio nosotros discutimos que estos datos tenian dos metricas para medir el consumo de carne. KG_CAP y THND_TONNE. Para poder trabajar con los datos de manera adecuada, tendremos que quedarnos con solamente una de las dos medidas.

Para tomar una decisión informada, exploremos los datos un poco.


### Cantidad de observaciones agrupado a base de las medidas

```{r}
clean_meat %>% 
  group_by(MEASURE) %>%
  count()
```

#### Explicación

  Como vemos, en términos de distribución de datos THND_TONNE tiene un poquito más de observaciones que KG_CAP. Sin embargo, no es tanta la diferencia. Pero, para ir a la segura, miremos a los casos en donde solo existe THND_TONNE.


### ANTI-JOIN

Primero, separamos las tablas a base de SUBJECT via nuevas variables.

```{r}
clean_meat_kg <- data.frame(clean_meat %>% filter(MEASURE == "KG_CAP"))
clean_meat_ton <- data.frame(clean_meat %>% filter(MEASURE == "THND_TONNE"))
```


```{r}
head(anti_join(clean_meat_ton,clean_meat_kg,by = c("LOCATION","TIME")) 
) 

# Se recomienda correrlo sin "Head" para ver el resultado mas a fondo

# anti_join(clean_meat_ton,clean_meat_kg,by = c("LOCATION","TIME") )     
```

Usando este método, vemos que hay 260 datos de THND_TONNE que se NO tiene un match con la tabla de KG_CAP

1. UKR no tiene datos en KG_CAP durante el principio de los 90s
2. NOR no tiene datos en KG_CAP


Verifiquemos si hay datos en clean_meat_kg que no están en clean_meat_ton

```{r}
anti_join(clean_meat_kg,clean_meat_ton, by = c("LOCATION", "TIME"))
```

Como podemos ver en los resultados, todas las entradas en clean_meat_kg tienen su contraparte en clean_meat_ton. Tomando esto en cuenta, nos encontramos en la situación en donde la única medida que tiene entradas independientes es **THND_TONNE**


### Decision

Con estos factores en mente, vamos a decidir quedarnos con la medida de THND_TONNE para contener la mayor parte de los datos posibles.

```{r}
head(clean_meat_ton)
```



# Preparando los Estratos

Ya que tenemos la medida particular que estaremos utilizando, ahora vamos a preparar variables para cada tipo de carne

Pero antes de eso, verifiquemos los números de cada tipo de carne a ver si está distribuido bien

```{r}
clean_meat_ton %>% group_by(SUBJECT) %>% count()
```


```{r Meat Estratos}
meat_poultry_ton <- clean_meat_ton %>% filter(SUBJECT == "POULTRY")
meat_beef_ton <- clean_meat_ton %>% filter(SUBJECT == "BEEF")
meat_pig_ton <- clean_meat_ton %>% filter(SUBJECT == "PIG")
meat_sheep_ton <- clean_meat_ton %>% filter(SUBJECT == "SHEEP")
```

Ahora que tenemos nuestros estratos definidos, tenemos que buscar el tamaño de las muestras para cada estrato. Para esto primero sacaremos la muestra para los datos completos

```{r}
tamano_mu_exacto <- function(N,s,e,C)  #Usar cuando tengo el N
{prob=(C+1)/2
z0=round(qnorm(prob),2)
num=N*(z0*s)^2
den=N*e^2+(z0*s)^2
n=num/den
return(ceiling(n))
}

n_meat <- tamano_mu_exacto(dim(clean_meat_ton)[1], 
          sd(clean_meat_ton$Value),125, 0.95 )
n_meat
```


Para conseguir los estratos, nuestro equipo determinó que los métodos de muestreo que nos interesaban eran el de Varianza Mínima, el Proporcional y el uniforme. Para poder llegar a una decisión informada sobre cual escogeriamos, decidimos probar varios métodos.

### Varianza Mínima


```{r Varianza Minima}
sig1=sd(meat_poultry_ton$Value)
sig2=sd(meat_beef_ton$Value)
sig3=sd(meat_pig_ton$Value)
sig4=sd(meat_sheep_ton$Value)
sigj=c(sig1,sig2,sig3,sig4)

N1=dim(meat_poultry_ton)[1]
N2=dim(meat_beef_ton)[1]
N3=dim(meat_pig_ton)[1]
N4=dim(meat_sheep_ton)[1]
Nj=c(N1,N2,N3,N4)

den1=sum(Nj*sigj)

nj_vm=round(n_meat*((Nj*sigj)/den1))
list("Sample Poultry" = nj_vm[1], "Sample Beef" = nj_vm[2], 
"Sample Pig" = nj_vm[3], "Sample Sheep" = nj_vm[4])
```



### Método Proporcional

```{r Proporcion Sample}
proportional_assignment <- function(n,Nj,N){
  fraction = Nj/N
  answer = n * fraction
  return(answer)
}

n_poultry <- proportional_assignment(n_meat, dim(meat_poultry_ton)[1], 
                                     dim(clean_meat_ton)[1])

n_beef <- proportional_assignment(n_meat,dim(meat_beef_ton)[1], 
                                  dim(clean_meat_ton)[1])

n_pig <- proportional_assignment(n_meat,dim(meat_pig_ton)[1], 
                                 dim(clean_meat_ton)[1])

n_sheep <- proportional_assignment(n_meat,dim(meat_sheep_ton)[1], 
                                   dim(clean_meat_ton)[1])

list("Sample Poultry" = n_poultry, "Sample Beef" = n_beef, 
    "Sample Pig" = n_pig, "Sample Sheep" = n_sheep)

```

### Método Uniforme (ESTA ES LA QUE SE ESCOGIÓ)

```{r Metodo Uniforme}
uniform_sample <- function(k,n){
  answer <- n/k
  return(answer)
}

n_poultry <- uniform_sample(4,n_meat)
n_beef <- uniform_sample(4,n_meat)
n_pig <- uniform_sample(4,n_meat)
n_sheep <- uniform_sample(4,n_meat)

list("Sample Poultry" = n_poultry, "Sample Beef" = n_beef, 
"Sample Pig" = n_pig, "Sample Sheep" = n_sheep)
  
```

# Posiciones

Considerando que deseamos hacer un análisis de correlaciones, la muestra a base de Varianza Mínima hacía poco sentido. Esto es debido a la diferencia radical entre cada estrato en términos de la cantidad de datos, lo cual llevaría a ciertas carnes teniendo mas representacion a través del tiempo que otras. El método proporcional, aunque resulto con estratos bastante similares, se tuvo que rechazar por razónes similares.

El método uniforme por su naturaleza produce muestras de tamaño igual. Lo cual lo hace el método ideal para los propósitos de esta investigación.

Utilizando metodos habilitados por el paquete tidyverse, podemos asegurarnos que la muestra tenga una cantidad relativamente equitativa para cada pais, tiempo, y sujeto. Esto veremo en el siguiente "chunk"


```{r}
set.seed(1234)

muestra_keys <- distinct(clean_meat_ton[c(1,4)]) %>%
              slice_sample(n = 530, replace = FALSE)

muestra_beef <-  clean_meat_ton[,-3] %>%
               filter(SUBJECT == "BEEF") %>%
            inner_join(muestra_keys, by = c("LOCATION", "TIME"))

muestra_poultry <-  clean_meat_ton[,-3] %>%
            filter(SUBJECT == "POULTRY") %>%
            inner_join(muestra_keys, by = c("LOCATION", "TIME"))

muestra_sheep <-  clean_meat_ton[,-3] %>%
            filter(SUBJECT == "SHEEP") %>%
            inner_join(muestra_keys, by = c("LOCATION", "TIME"))

muestra_pig <-  clean_meat_ton[,-3] %>%
            filter(SUBJECT == "PIG") %>%
            inner_join(muestra_keys, by = c("LOCATION", "TIME"))


muestra_meat <- rbind(muestra_beef,muestra_pig,
      muestra_poultry,muestra_sheep) %>% 
        distinct()

head(muestra_meat)
```

Ahora tendremos que verificar que los datos esten distribuidos de manera equitativa. De esto no ser el caso, se tendra que decidir si vamos a manejar los datos perdidos mediante un proceso de borrandolos, y si los reemplazaremos con imputacion.



```{r}
Time <-muestra_meat %>%
  count(TIME, sort = TRUE) %>%
  mutate(percent = 100 * n / sum(n))

Meat <-muestra_meat %>%
  count(SUBJECT, sort = TRUE) %>%
  mutate(percent = 100 * n / sum(n))

Country <-muestra_meat %>%
  count(LOCATION, sort = TRUE) %>%
  mutate(percent = 100 * n / sum(n))

list(Time, Meat, Country)
```

Como podemos ver, los porcentajes de distribucion no son perfectos para los casos que traimo. Aunque son relativamente cerca por su major parte, esto nos quiere decir que para ciertas fechas, paises y carnes no hay datos disponibles en nuestra muestra. Para arreglar este asunto, primero veremos que se pueda hacer mediante la imputacion.

Para esto estaremos usando la libreria MICE, cual contiene codigo especializado en la imputacion de datos. Algo que sin duda sera de mucho uso en esta situacion. Tambien, tendremos que unir los datos en un formato en se tenga una columna para cada valor de cada carne particular.


```{r Sample Join}
library(mice)

muestra_meat_joined <- muestra_beef %>%
full_join(muestra_poultry, by = c("LOCATION", "TIME"),suffix = c("_beef", "_poultry")) %>%
full_join(muestra_sheep, by = c("LOCATION", "TIME"),suffix = c("_beef", "_sheep")) %>%     
full_join(muestra_pig, by = c("LOCATION", "TIME"),suffix = c("_beef", "_pig")) %>%
  select(-c("SUBJECT_beef","SUBJECT_poultry","SUBJECT_beef_beef", "SUBJECT_pig" )) %>%
  mutate(Beef = Value_beef,Poultry = Value_poultry, Sheep = Value_beef_beef, 
         Pig = Value_pig, .keep = "unused") %>%
              distinct()
                          

list("NA" = sum(is.na(muestra_meat_joined)), "Observations" = dim(muestra_meat_joined)[1])
```

Antes de proceder con el analisis como tal, vemos que tenemos **cinco** valores que no estan disponibles. Considerando que los valores que se deben imputar no son tantos, tenemos bastante flexibilidad a la hora de escoger nuestro metodo. En teoria, pudiesemos ir con el metodo de imputacion de media o mediana. 

Sin embargo, considerando la naturaleza de los datos--en donde hay ciertos paises que tienen un consumo **drasticamente** mas alto que otros, dicha medida pudiese resultar en datos no ideales. Por esto, al momento favorecemos los metodos de regresion.

```{r Imputacion: Metodo Regresivo}
columns <- colnames(muestra_meat_joined)

reg  <- mice(muestra_meat_joined[,names(muestra_meat_joined)
    %in% columns],m = 1,
    maxit = 1,method="norm.predict",print=F)

meat_joined_imputed <- complete(reg)
all.equal(muestra_meat_joined, meat_joined_imputed)

```

Mirando los resultados de la imputacion, vemos que la unica diferencia entre la muestra original y la imputada en terminos de dato es que la imputada no tiene los valores NA. Lo cual es algo bueno, ya que eso fue lo que estabamos buscando.

Considerando la cantidad pequena de los datos imputados, estos no se graficaran para los propositos de brevedad. Ahora que tenemos nuestros datos imputados, podemos proceder con nuestro análisis de la relacion que tiene el consumo de nuestras cuatro carnes a las variables socio-economicas que hemos recogido



## Emisiones co2 Annual

Primero, conseguiremos nuestros datos sobre emisiones de co2 annual por país. Luego de esto, realizaremos una unión entre nuestras dos tablas. Es muy probable que, no todas las observaciones encajen bien con las tablas y que no matcheen completamente. En dichos casos, realizaremos un proceso de imputacion de la misma manera que hicimos anteriormente.

De la misma manera que las uniones que realizamos anteriormente, aqui se unira a base de lugar y periodo. 

```{r Preparando los Datos Emisiones Anuales}
dat_emissions <- 
read_csv("C:\\Users\\nesto\\Documents\\School\\ESTA 5502\\Project Meat Temp\\annual-co2-emissions-per-country.csv")


head(dat_emissions)
```


```{r}
muestra_meat_emissions <- meat_joined_imputed %>%
  left_join(dat_emissions[,- 1], by = c("LOCATION" = "Code", "TIME" = "Year")) %>%
  mutate(Emissions = (`Annual CO2 emissions`^(1/4)), .keep = "unused")

sum(is.na(muestra_meat_emissions))
```
Wow! Sorprendentemente, resulto que todas las observaciones en esta categoria de analisis cubrieron todos los datos en su totalidad. Perfecto. Con eso hecho, hagamos las graficas de correlacion.

```{r Graficas de Correlacion Emision per Capita}
library(ggcorrplot)
pmats <- cor_pmat(muestra_meat_emissions[-c(1:2)])

ggcorrplot(cor(muestra_meat_emissions[-c(1:2)]),method ="circle", hc.order = FALSE,
  type = "lower",p.mat = pmats) + labs(title = "Annual Quartic Emissions Correlation Plot" )  

cor(muestra_meat_emissions[-c(1:2)])
```

Con las emisiones anuales, vemos que **todas** las carnes cuentan con un nivel de significancia en terminos de su correlacion con las emisiones. En este caso, **Pollo** viene siendo el que tiene la correlacion mas alta



## Emisiones co2 per Capita

Aqui tenemos otros datos de co2, pero al nivel per capita

```{r Preparando los Datos Emisiones per Capita}
dat_emissions_cap <- 
read_csv("C:\\Users\\nesto\\Documents\\School\\ESTA 5502\\Project Meat Temp\\co-emissions-per-capita.csv")

head(dat_emissions_cap)
```


```{r}
muestra_meat_emissions_cap <- meat_joined_imputed %>%
  left_join(dat_emissions_cap[,- 1], by = c("LOCATION" = "Code", "TIME" = "Year")) %>%
  mutate(emissions_cap = `Annual CO2 emissions (per capita)`, .keep = "unused")

sum(is.na(muestra_meat_emissions))
```

```{r Graficas de Correlaciones Emisiones per Capita}
pmats <- cor_pmat(muestra_meat_emissions_cap[-c(1:2)])

ggcorrplot(cor(muestra_meat_emissions_cap[-c(1:2)]),method ="circle", hc.order = FALSE,
  type = "lower",p.mat = pmats) + labs(title = "Quartic Emissions per Capita Correlation Plot")

cor(muestra_meat_emissions_cap[-c(1:2)])
```

Aqui vemos que, al nivel per capita, cerdo y oveja no son significativos en terminos de su correlacion con emisiones. Esto se debe contrastar con, por ejemplo, lo que viene siendo las emisiones anuales--en donde todas las carnes eran significativas. Sin embargo, vale resaltar que **Beef** y **Poultry** siguen teniendo las correlaciones mas altas


## GDP

Crecimiento economico es la proxima variable de interes con cual queremos realizar nuestro analisis. 

```{r Preparando los datos GDP}
raw_gdp <- 
read_csv("C:\\Users\\nesto\\Documents\\School\\ESTA 5502\\Project Meat Temp\\gdp_spending.csv") 
head(raw_gdp)
```


```{r}
dat_gdp <- raw_gdp[-c(2,3,4,5, 7,9,10,11,12,13,14,16,17)] %>%
  mutate(LOCATION = LOCATION, TIME = as.integer(Time), .keep = "unused") %>%
  filter(Frequency == "Annual")        # Aqui limitamos el analisis a lo anual

# Join
muestra_meat_gdp <- meat_joined_imputed %>%
  left_join(dat_gdp[-2], by = c("LOCATION" = "LOCATION", "TIME" = "TIME")) %>%
  mutate(gdp = Value, .keep = "unused")

head(muestra_meat_gdp)
```
Ahora, vamos a verificar cuantos valores NA existen dentro de nuestra nueva tabla.

```{r}
sum(is.na(muestra_meat_gdp$gdp))
```
Vemos aqui que contamos con **379** valores perdido. En este caso, eso vendria siendo la mayoria de los datos de esta base de datos en particular. Tomando esto en mente, deseamos resaltar que los resultados que se encuentren en el caso de la variable **gdp** seran puramente hipoteticos debido a esta situacion.

Pero, saliendo de eso, considerando la cantidad grande de valores perdidos, entedemos que el modelo adecuado para encontrar a estos valores es uno de regresion. Aqui en el caso de gdp contamos con una ventaja: **Los unicos NA vienen de la columna gdp**. Esto quiere decir que a la hora de construir una regresion, tendremos el resto de las variables en los datos disponible como predictores.

```{r}
sum(is.na(muestra_meat_gdp))

columns_gdp=colnames(muestra_meat_gdp)
rege <- mice(muestra_meat_gdp[,names(muestra_meat_gdp) %in% columns_gdp],m = 1,
             maxit = 1,method="norm.nob",print=F)
imputed_meat_gdp <- mice::complete(rege)

xyplot(rege,gdp~TIME,cex=1.5)

par(mfrow=c(1,2))
plot(density(muestra_meat_gdp$gdp,na.rm = T),col="blue",main="gdp")
lines(density(imputed_meat_gdp$gdp),col="red")
```

```{r Graficas de Correlaciones GDP}
pmats <- cor_pmat(imputed_meat_gdp[-c(1:2)])

ggcorrplot(cor(imputed_meat_gdp[-c(1:2)]),method ="circle", hc.order = FALSE,
type = "lower",p.mat = pmats) + labs(title = "Annual Gross Domestic Product Growth Correlation Plot")

cor(imputed_meat_gdp[-c(1:2)])
```
Viendo aqui, los resultados demuestran que las carnes con mas altas correlaciones con el gdp son **Pig** y **Sheep**. Curiosamente, nosotros esperabamos que Poultry y Beef sean las que tenian la mayor significacia. Sin embargo, como se puede ver en la grafica, esto no es el caso.

Tanto poultry como beef son insignificantas a base de los pvalues que tenemos en la grafica.

No queremos llegar a demasiadas concluisiones sobre esto resultados, aunque nos alla dado eso. Otra vez resaltamos que la gran mayoria de los datos en gdp fueron **imputados** para el proposito de analisis. Esto hace que los resultados que recibimos en esta seccion se queden en un nivel **hipotetico**. Se tendria que mirar mas a fondos, con mas datos disponibles, si los resultados que sacamos aqui se pueden replicar en una base de datos completa.



## Extreme Poverty 

Ahora vamos a la pobreza extrema. Se ha dicho tradicionalmente que la carne es una senal de que una poblacion esta creciendo en termino socioeconomicos. Aqui podremos por lo menos ver (o empezar una discussion) sobre si es cierto o no

```{r Preparando los Datos Pobreza Extrema}
poverty <- 
read_csv("C:\\Users\\nesto\\Documents\\School\\ESTA 5502\\Project Meat Temp\\share-of-population-in-extreme-poverty.csv") 
head(poverty)
```


```{r}
dat_poverty <- poverty[,-1] %>% 
mutate(Extreme_Poverty_PCT = 
round(`1.90_per_day_share_of_population_below_poverty_line`, 2), .keep = "unused" )

# Join

muestra_meat_poverty <- meat_joined_imputed %>%
  left_join(dat_poverty, by = c("LOCATION" = "Code", "TIME" = "Year")) 

head(muestra_meat_poverty) 
```


```{r}
sum(is.na(muestra_meat_poverty$Extreme_Poverty_PCT))
```
En este caso contamos con solamente **34** de los datos siendo NA. Esto es buena, ya que no es la mayoria de los datos. Sin embargo, esto no excluye a estos datos de la imputacion. Siguiendo otra vez con el procedimiento que hemos estado utilizando hasta ahora, haremos una imputacion mediante metodos regresivos hacia los datos.


```{r}
sum(is.na(muestra_meat_poverty))

columns_poverty=colnames(muestra_meat_poverty)
reg   <- mice(muestra_meat_poverty[,names(muestra_meat_poverty) %in% columns_poverty],m = 1,
              maxit = 1,method="norm.predict",print=F)
imputed_meat_poverty <- mice::complete(reg)

xyplot(reg,Extreme_Poverty_PCT~TIME,cex=1.5)

par(mfrow=c(1,2))
plot(density(muestra_meat_poverty$Extreme_Poverty_PCT,na.rm = T),col="blue",main="Extreme_Poverty_PCT")
lines(density(imputed_meat_poverty$Extreme_Poverty_PCT),col="red")
```
Vemos aqui que los datos imputados mas o menos siguen la tendencia de los datos originales. Esto es tanto en el xyplot como en la grafica de densidad que compara las imputaciones con los datos originales.


```{r Graficas de Correlaciones Pobreza Extrema}
pmats <- cor_pmat(imputed_meat_poverty[-c(1:2)])

ggcorrplot(cor(imputed_meat_poverty[-c(1:2)]),method ="circle", hc.order = FALSE,
           type = "lower",p.mat = pmats) + labs(title = "Extreme Poverty Percentage Correlation Plot")

cor(imputed_meat_poverty[-c(1:2)])
```

Ahora vemos que, entre todas las carnes, las unicas con una correlacion con el porcentaje de pobreza extrema son **Poultry** y **Beef**. Pig y Sheep parecen ser carnes que no tienen una correlacion con la pobreza extrema.

Si se debe hacer una salvedad. Esta viene siendo que las correlaciones de Poultry y Beef no son extremadamente altas. Sin embargo, nosotros pensamos que si vale la pena resaltar a esta. Ya que, en la vida real, no se suelen encontrar correlaciones extremadamente alta. Tambien se debe considar la complejidad de lo que es la pobreza extrema. Sin duda hay un numero immenso de variables que contribuyen a este fenomeno desafortunado, pero debido a limitaciones de tiempo no se puede entrar a estas muy a fondo.


# Conclusion

En conclusion, algunas de nuestras hipotesis probaron cierto para el estudio. Las correlaciones de los tipos de carne con las emisiones de CO2 probaron ser bastante altos y positivos. En el caso de las emisiones per capita, esto solo fue parcialmente cierto en donde solamente dos de las cuatro carnes probaron tener una correlacion decente.

En el caso del gdp, es inconcluso. Esto se debe a que los procedimientos de joins y muestreo en nuestra situacion llevo a que la mayoria de los datos sean imputables. Es por esto que las correlaciones que se obtuvieron en este, aunque interesante, solo pueden quedarse como puramente hipotesis. En el caso de la pobreza extrema, si se encontro que algunas de las carnes tenian correlaciones negativas con la pobreza extrema. Lo que parcialmente valida conocimiento previo sobre la relacion negativa con el consumo de carne y la pobreza extrema

\newpage

# Bibliografia

1. OECD-FAO Agricultural Outlook 2021-2030. (n.d.). Retrieved May 25, 2022, from https://www.fao.org/3/cb5332en/Meat.pdf 

2. Impact of income and social deprivation on meat ... - scielo.org.mx. (n.d.). Retrieved May 25, 2022, from http://www.scielo.org.mx/pdf/remexca/v9n6/2007-0934-remexca-9-06-1245-en.pdf 

3. Meat consumption as an indicator of economic well-being — case study of ... (n.d.). Retrieved May 25, 2022, from https://www.researchgate.net/publication/328901259_MEAT_CONSUMPTION_AS_AN_INDICATOR_OF_ECONOMIC_WELL-BEING_-_CASE_STUDY_OF_A_DEVELOPED_AND_DEVELOPING_ECONOMY 

4. Whitton, C., Bogueva, D., Marinova, D., &amp; Phillips, C. J. C. (2021, December 6). Are we approaching peak meat consumption? analysis of meat consumption from 2000 to 2019 in 35 countries and its relationship to gross domestic product. MDPI. Retrieved May 24, 2022, from https://www.mdpi.com/2076-2615/11/12/3466 

5. The OECD creates better policies for better lives. read the OECD's main figures to find out more about their work. OECD. (n.d.). Retrieved May 24, 2022, from https://www.oecd.org/about/ 

6. Kenton, W. (2021, May 19). What is the International Poverty Line? Investopedia. Retrieved May 24, 2022, from https://www.investopedia.com/terms/i/international-poverty-line.asp 

7. China's meat consumption: An income elasticity analysis and long-term ... (n.d.). Retrieved May 25, 2022, from https://www.researchgate.net/publication/254383740_China's_Meat_Consumption_An_Income_Elasticity_Analysis_and_Long-Term_Projections 

8. Does meat consumption exacerbate greenhouse gas emissions? evidence ... (n.d.). Retrieved May 25, 2022, from https://www.researchgate.net/publication/344780826_Does_Meat_Consumption_Exacerbate_Greenhouse_Gas_Emissions_Evidence_from_US_Data 
